臺灣新北地方法院刑事判決
111年度原簡上字第7號
上  訴  人
即  被  告  林嘉佑


上列上訴人即被告因傷害案件，不服本院中華民國110年11月5日
110年度簡字第2501號第一審刑事簡易判決（原聲請簡易判決處
刑案號：110年度偵字第9630號），提起上訴，本院管轄之第二
審合議庭判決如下：
    主  文
原判決撤銷。
林嘉佑共同犯傷害罪，處拘役肆拾日，如易科罰金，以新臺幣壹
仟元折算壹日。
    事  實
一、林嘉佑、夏宇軒（由本院另行審結）及鍾禮文（已判決確定
    ）於民國110年1月3日20時48分許，在新北市林口區中正路5
    7巷7弄，因故與左皓文及黃琮文發生衝突，詎林嘉佑、夏宇
    軒及鍾禮文竟與在場多名真實姓名、年籍不詳之成年人，共
    同基於傷害之犯意聯絡，林嘉佑以路旁撿起之掃把攻擊之方
    式、夏宇軒以徒手毆打之方式、鍾禮文以徒手毆打及腳踹之
    方式，同時毆打左皓文及黃琮文，致左皓文受有頭部鈍傷、
    胸部挫傷、後胸壁挫傷及右手擦傷等傷害；黃琮文則受有頭
    部鈍傷、左側眼結膜及角膜損傷未伴有異物之初期照護、後
    胸壁挫傷、腹壁開放性傷口未穿刺到腹腔（2公分）等傷害
    。
二、案經左皓文、黃琮文訴由新北市政府警察局林口分局報告臺
    灣新北地方法院檢察署檢察官偵查後聲請簡易判決處刑。
    理  由
一、證據能力部分：
㈠、按被告以外之人於審判外之言詞或書面陳述，除法律有規定
    者外，不得作為證據，刑事訴訟法第159條第1項定有明文。
    次按被告以外之人於審判外之陳述，雖不符前4條之規定，
    而經當事人於審判程序同意作為證據，法院審酌該言詞陳述
    或書面陳述作成時之情況，認為適當者，亦得為證據。當事
    人、代理人或辯護人於法院調查證據時，知有第159條第1項
    不得為證據之情形，而未於言詞辯論終結前聲明異議者，視
    為有前項之同意，刑事訴訟法第159條之5亦有明文。本件被
    告林嘉佑於本院準備程序時，已表示對於全案傳聞證據均同
    意有證據能力（見本院原簡上卷第92頁），本院審酌該等陳
    述作成時之情況及與本案待證事實間之關聯性，認以之作為
    證據要屬適當，是依刑事訴訟法第159條之5第1項規定，該
    等傳聞證據自有證據能力。
㈡、傳聞法則乃對於被告以外之人於審判外之言詞或書面陳述而
    為之規範，本判決所引用之非供述證據，無刑事訴訟法第15
    9 條第1 項傳聞法則之適用。本院審酌上開證據資料作成時
    之情況，因與本案待證事實具有關聯性，且無證據證明係公
    務員違法取得之物，依法自得作為本案之證據。
二、認定事實所憑之證據及理由：
㈠、上開犯罪事實，業據被告林嘉佑於偵查及本院準備程序、審
    理程序中均坦承不諱（見偵卷第190頁、本院原簡上卷第91
    頁、130頁），核與共同被告鍾禮文、夏宇軒於偵查中之自
    白（見偵卷第190-192頁）、證人即告訴人左皓文、黃琮文
    於警詢中之指訴（見偵卷第57-66頁）、證人即偵查中之另
    案被告陳志順、吳文傑、陳昕妤、陳識元、高國軒、林鉑翰
    、吳哲宇等人分別於警詢及偵訊中之證述情節大致相符（見
    偵卷第21-27頁、33-35頁、37-40頁、41-43頁、45-47頁、4
    9-51頁、189-192頁），復有告訴人2人提出之長庚醫療財團
    法人林口長庚紀念醫院於110年1月3日、110年1月4日開立之
    診斷證明書各1份、現場機車之車輛詳細資料報表、車牌辨
    識系統擷取之車牌號碼照片及現場案發經過之錄影紀錄截圖
    照片各1份在卷可證（見偵卷第71頁、73頁、77頁、81頁、8
    9頁、93-97頁、99-111頁），堪認被告林嘉佑之自白與事實
    相符。
㈡、綜上所述，本案事證明確，被告林嘉佑傷害犯行堪以認定，
    應依法論科。
三、論罪：
㈠、核被告林嘉佑所為，係犯刑法第277條第1項之傷害罪。被告
    以一行為同時傷害告訴人左皓文、黃琮文2人，為想像競合
    犯，應依刑法第55條規定從一重之傷害罪論處。又被告林嘉
    佑與被告鍾禮文、夏宇軒及其餘在場真實姓名、年籍不詳之
    成年人，就上開犯行間，有犯意聯絡、行為分擔，應論以共
    同正犯。
㈡、查被告林嘉佑前因賭博案件，經臺灣臺北地方法院以109年度
    簡字第337號判決判處有期徒刑2月確定，於109年7月1日易
    科罰金執行完畢，此有臺灣高等法院被告前案紀錄表在卷可
    稽，是被告林嘉佑於受徒刑執行完畢後5年內，故意再犯本
    件有期徒刑以上之罪，為累犯。然參酌司法院大法官釋字第
    775號解釋意旨，被告林嘉佑構成累犯之前案係賭博犯行，
    與本件傷害之罪名、罪質均不同，犯罪手段、動機顯屬有別
    ，難認被告林嘉佑具有特別惡性而有加重其最低本刑之必要
    ，爰依前揭解釋意旨，就被告林嘉佑本件所犯之罪，不予加
    重其最低本刑。
四、撤銷改判及量刑理由：
㈠、原審以被告林嘉佑犯罪事證明確，予以論罪科刑，固非無見
    。惟查：被告林嘉佑於本院審理時坦承犯行，且原審判決後
    ，其業與告訴人黃琮文、左皓文達成和解，並履行賠償完畢
    ，告訴人2人對於本院量刑均無表示意見等情，有和解書影
    本2紙、本院公務電話紀錄表2份附卷足憑（見本院原簡上卷
    第31-37頁、95頁、97頁），故本案量刑基礎已有變更，原
    審未及審酌此部分對被告林嘉佑有利之科刑情狀，容有未洽
    。從而，被告林嘉佑以其已與告訴人2人達成和解，請求本
    院從輕量刑為由，提起上訴，為有理由，自應由本院將原判
    決予以撤銷改判。
㈡、爰審酌被告林嘉佑與告訴人2人原素不相識，僅因細故發生衝
    突，不思循理性方式處理爭端，卻偕同被告鍾禮文、夏宇軒
    及其他真實姓名、年籍不詳之人共同毆打告訴人2人成傷，
    所為應予非難；兼衡其犯罪之動機、目的、手段、告訴人2
    人所受傷勢及其素行（見臺灣高等法院被告前案紀錄表），
    以及被告自陳教育程度為高中畢業，家庭經濟狀況小康，於
    本案行為時無業（見偵卷第17頁），犯後始終坦承坦承犯行
    ，且於原審判決後與告訴人2人達成和解等一切情狀，量處
    如主文所示之刑，並諭知如易科罰金之折算標準。
五、至未扣案之掃把1支，為本件被告林嘉佑持以傷害告訴人2人
    所用之物，然並無證據證明為被告林嘉佑所有，且無證據證
    明現仍存在而尚未滅失，爰不予宣告沒收或追徵，附此敘明
    。　　
據上論斷，應依刑事訴訟法第455條之1第1項、第3項、第369條
第1項前段、第364條、第299條第1項前段（依刑事判決精簡原則
，僅記載程序法條文），判決如主文。
本案經檢察官黃冠傑聲請簡易判決處刑，檢察官游淑惟到庭執行
職務。
中    華    民    國   111    年    10    月    6     日
                  刑事第八庭  審判長法  官  楊仲農
                                   
　　　　　　　　　　　　　　　　　　法  官  林翠珊
                                    
　　　　　　　　　　　　　　　　　　法  官  陳盈如
上列正本證明與原本無異。
不得上訴。

                                    書記官  黃仕杰
中　　華　　民　　國　　111 　年　　10　　月　　7 　　日
附錄本案論罪科刑法條全文
中華民國刑法第277條
傷害人之身體或健康者，處5年以下有期徒刑、拘役或50萬元以
下罰金。
犯前項之罪，因而致人於死者，處無期徒刑或7年以上有期徒刑
；致重傷者，處3年以上10年以下有期徒刑。